---
title: "R Notebook"
output: html_notebook
---

# Quantitative analysis business case

Вы работаете интернет-сервисе по продаже билетов в кино и на концерты. Посетители заходят на сайт сервиса, читают рецензии, смотрят расписание кинотеатров, выбирают понравившийся сеанс и покупают билеты.

Маркетологи сервиса просят вас помочь им оптимизировать рекламные расходы.
У вас в распоряжении есть данные о посещениях сервиса, заказах и рекламных расходах.

```{r}
# For dates
install.packages("lubridate") 
install.packages("tsibble")
```

```{r}
library(dbplyr)
library(dplyr)
library(lubridate)
library(tsibble)

setwd("~/mipt-course/pavlov")
costs_df <- read.csv(file = 'data/costs.csv', header = T, sep = ",")
visits_df  <- read.csv(file = 'data/visits_log.csv', header = T, sep = ",")
orders_df  <- read.csv(file = 'data/orders_log.csv', header = T, sep = ",")

costs_df$dt <- strptime(costs_df$dt, "%Y-%m-%d")
visits_df$Start.Ts <- strptime(visits_df$Start.Ts, "%d.%m.%Y %H:%M")
visits_df$End.Ts <- strptime(visits_df$End.Ts, "%d.%m.%Y %H:%M")
orders_df$Buy.Ts <- strptime(orders_df$Buy.Ts, "%Y-%m-%d %H:%M:%S")
```


```{r}
sapply(visits_df, class)
```

### 1. Сколько в среднем людей посещают сервис ежедневно, еженедельно, ежемесячно?

DAU:

```{r}
visits_df %>% 
  mutate(date = as.Date(Start.Ts, "%Y-%m-%d")) %>% 
  group_by(date) %>% 
  summarise(
    DAU = n_distinct(Uid)
)
```
WAU

```{r}
visits_df %>% 
  mutate(date = as.Date(Start.Ts, "%Y-%m-%d")) %>% 
  mutate(year_week = format(date, "%Y-%W"))  %>% 
  group_by(year_week) %>% 
  summarise(
    WAU = n_distinct(Uid)
)
```

MAU:

```{r}
visits_df %>% 
  mutate(date = as.Date(Start.Ts, "%Y-%m-%d")) %>% 
  mutate(year_month = format(date, "%Y-%m"))  %>% 
  group_by(year_month) %>% 
  summarise(
    MAU = n_distinct(Uid)
)
```

### 2. Сколько в среднем сессий приходится на одного пользователя в день?

```{r}
visits_df %>%
  mutate(date = as.Date(Start.Ts, "%Y-%m-%d")) %>% 
  group_by(Uid, date) %>% 
  summarise(count = n()) %>% 
  group_by(date) %>% 
  summarise(mean_sessions_count = mean(count))
```

### 3. Сколько в среднем длится одна сессия?

```{r}
visits_df %>% 
  mutate(session_length = End.Ts - Start.Ts) %>% 
  mutate(date = as.Date(Start.Ts, "%Y-%m-%d")) %>% 
  group_by(date) %>% 
  summarise(
    avg_session_length = mean(session_length)
)
```

### 4. Сколько дней обычно (мода) проходит между первым посещением и первой покупкой?
### 5. Какая доля посетителей что-то покупает?
### 6. Сколько раз в среднем один человек покупает билеты в течение 6 месяцев с момента первой покупки?
### 7. Какой средний чек сервиса?
### 8. Сколько денег обычно приносит в среднем один покупатель каждый месяц в течение первых полугода с момента первой покупки?
### 9. Сколько денег потратили маркетологи всего и на каждый рекламный канал?
### 10. Как окупаются расходы на каждый рекламный канал?
### 11. Какие рекламные каналы следует выключить, а в какие нужно инвестировать больше? Ответ аргументируйте.
