---
title: "R Notebook"
---

# Quantitative analysis business case

Вы работаете интернет-сервисе по продаже билетов в кино и на концерты. Посетители заходят на сайт сервиса, читают рецензии, смотрят расписание кинотеатров, выбирают понравившийся сеанс и покупают билеты.

Маркетологи сервиса просят вас помочь им оптимизировать рекламные расходы. У вас в распоряжении есть данные о посещениях сервиса, заказах и рекламных расходах.

```{r message=FALSE, warning=TRUE, include=FALSE}
# For dates
install.packages("lubridate") 
install.packages("tsibble")
```

```{r message=FALSE, warning=TRUE}
library(dbplyr)
library(dplyr)
library(tidyr)
library(lubridate)
library(zoo)
library(ggplot2)

setwd("~/mipt-course/pavlov")
costs_df <- read.csv(file = 'data/costs.csv', header = T, sep = ",")
visits_df  <- read.csv(file = 'data/visits_log.csv', header = T, sep = ",")
orders_df  <- read.csv(file = 'data/orders_log.csv', header = T, sep = ",")

costs_df$dt <- strptime(costs_df$dt, "%Y-%m-%d")
visits_df$Start.Ts <- strptime(visits_df$Start.Ts, "%d.%m.%Y %H:%M")
visits_df$End.Ts <- strptime(visits_df$End.Ts, "%d.%m.%Y %H:%M")
orders_df$Buy.Ts <- strptime(orders_df$Buy.Ts, "%Y-%m-%d %H:%M:%S")

colnames(costs_df) <- c("Source.Id", "Date", "Costs")
```

### 1. Сколько в среднем людей посещают сервис ежедневно, еженедельно, ежемесячно?

DAU:

```{r}
dau_df <- visits_df %>% 
  mutate(date = as.Date(Start.Ts, "%Y-%m-%d")) %>% 
  group_by(date) %>% 
  summarise(DAU = n_distinct(Uid))

mean(dau_df$DAU)
```

WAU

```{r}
wau_df <- visits_df %>% 
  mutate(date = as.Date(Start.Ts, "%Y-%m-%d")) %>% 
  mutate(year_week = format(date, "%Y-%W"))  %>% 
  group_by(year_week) %>% 
  summarise(WAU = n_distinct(Uid))

mean(wau_df$WAU)
```

MAU:

```{r}
mau_df <- visits_df %>% 
  mutate(date = as.Date(Start.Ts, "%Y-%m-%d")) %>% 
  mutate(year_month = format(date, "%Y-%m"))  %>% 
  group_by(year_month) %>% 
  summarise(MAU = n_distinct(Uid))

mean(mau_df$MAU)
```

### 2. Сколько в среднем сессий приходится на одного пользователя в день?

```{r}
mean_sessions_count_df <- visits_df %>%
  mutate(date = as.Date(Start.Ts, "%Y-%m-%d")) %>% 
  group_by(Uid, date) %>% 
  summarise(count = n()) %>% 
  group_by(date) %>% 
  summarise(mean_sessions_count = mean(count))

mean(mean_sessions_count_df$mean_sessions_count)
```

### 3. Сколько в среднем длится одна сессия?

```{r}
avg_session_length_df <- visits_df %>% 
  mutate(session_length = End.Ts - Start.Ts) %>% 
  mutate(date = as.Date(Start.Ts, "%Y-%m-%d")) %>% 
  group_by(date) %>% 
  summarise(avg_session_length = mean(session_length))

mean(avg_session_length_df$avg_session_length)
```

### 4. Сколько дней обычно (мода) проходит между первым посещением и первой покупкой?

```{r}
get_mode_in_sec <- function(x) {
 a <- table(x)
 ans <- paste(c(as.numeric(names(a)[a == max(a)]), "sec"), collapse = " ")
 return(ans)
}

first_visits_df <- visits_df %>% 
  select(Uid, Start.Ts) %>% 
  group_by(Uid) %>% 
  summarise(first_visit.Ts = min(Start.Ts))

first_purchase_df <- orders_df %>% 
  select(Uid, Buy.Ts) %>% 
  group_by(Uid) %>% 
  summarise(first_purchase.Ts = min(Buy.Ts))

visit_first_purchase_df <- first_visits_df %>%
  inner_join(first_purchase_df, by = "Uid") %>% 
  mutate(time_to_purchase = first_purchase.Ts - first_visit.Ts)

get_mode_in_sec(visit_first_purchase_df$time_to_purchase)
```

### 5. Какая доля посетителей что-то покупает?

Первое приближение. Бывают сессии, когда покупка происходит раньше начала сессии.

```{r}
purchase_per_visit <- function(x, y) {
  a = length(which(!is.na(visits_orders_df$Revenue)))
  b = length(which(is.na(visits_orders_df$Revenue)))
  return(a / (a + b))
}

visits_with_orders_df <- visits_df %>%
  left_join(orders_df, by = "Uid") %>%
  filter(Buy.Ts <= End.Ts) %>%
  filter(Buy.Ts >= Start.Ts)

visits_without_orders_df <- visits_df %>%
  left_join(orders_df, by = "Uid") %>%
  filter(is.na(Buy.Ts)) 

visits_orders_df <- rbind(visits_with_orders_df, visits_without_orders_df)

purchase_per_visit(visits_orders_df)
```

### 6. Сколько раз в среднем один человек покупает билеты в течение 6 месяцев с момента первой покупки?

```{r}
first_purchase_df <- orders_df %>% 
  select(Uid, Buy.Ts) %>% 
  group_by(Uid) %>% 
  summarise(first_purchase.Ts = min(Buy.Ts))

six_months_in_sec <- 365.25 / 2 * 24 * 60 * 60

TBU_first_6_months_df <- first_purchase_df %>%
  left_join(orders_df, by = "Uid") %>%
  mutate(time_delta = Buy.Ts - first_purchase.Ts) %>%
  filter(time_delta < six_months_in_sec) %>%
  group_by(Uid) %>% 
  summarise(TBU_first_6_months = n())

mean(TBU_first_6_months_df$TBU_first_6_months)

```

### 7. Какой средний чек сервиса?

Первое приближение. Бывают сессии, когда покупка происходит раньше начала сессии.


```{r}
visits_x_orders_df <- visits_df %>%
  inner_join(orders_df, by = "Uid") %>%
  filter(Buy.Ts <= End.Ts) %>%
  filter(Buy.Ts >= Start.Ts)

mean(visits_x_orders_df$Revenue)
```

### 8. Сколько денег обычно приносит в среднем один покупатель каждый месяц в течение первых полугода с момента первой покупки?

```{r}
first_purchase_df <- orders_df %>% 
  select(Uid, Buy.Ts) %>% 
  group_by(Uid) %>% 
  summarise(first_purchase.Ts = min(Buy.Ts))

six_months_in_sec <- 365.25 / 2 * 24 * 60 * 60

first_purchase_df %>%
  inner_join(orders_df, by = "Uid") %>%
  mutate(Date = as.Date(Buy.Ts)) %>%
  mutate(Time_delta = Buy.Ts - first_purchase.Ts) %>%
  mutate(Epoch = as.integer(floor(Time_delta / 2592000)) + 1) %>%
  filter(Epoch <= 6) %>%
  group_by(Epoch) %>%
  summarise(Avg_check = mean(Revenue))
```

### 9. Сколько денег потратили маркетологи всего и на каждый рекламный канал?

```{r}
sum(costs_df$Costs)

costs_per_source_df <- costs_df %>%
  group_by(Source.Id) %>%
  summarise(Costs_per_Source.Id = sum(Costs))

costs_per_source_df
```


### 10. Как окупаются расходы на каждый рекламный канал?

```{r}
visits_with_orders_df <- visits_df %>%
  left_join(orders_df, by = "Uid") %>%
  filter(Buy.Ts <= End.Ts) %>%
  filter(Buy.Ts >= Start.Ts)

visits_with_orders_Revenue_per_Source.Id_df <- visits_with_orders_df %>%
  group_by(Source.Id) %>%
  summarise(Revenue_per_Source.Id = sum(Revenue))

visits_with_orders_Revenue_per_Source.Id_df %>%
  left_join(costs_per_source_df) %>%
  mutate(Profit = Revenue_per_Source.Id - Costs_per_Source.Id)
```

### 11. Какие рекламные каналы следует выключить, а в какие нужно инвестировать больше? Ответ аргументируйте.

Расходы на маркетинг в неделю:

```{r}
costs_per_source_df <- costs_df %>%
  mutate(yw =  format(Date, "%Y-%W"))  %>% 
  group_by(Source.Id, yw) %>%
  summarise(Costs_per_Source.Id = sum(Costs))

costs_source <- costs_per_source_df %>% 
  pivot_wider(names_from = yw, values_from = Costs_per_Source.Id)

costs_source
```

Прибыль за неделю:

```{r}
visits_with_orders_df <- visits_df %>%
  left_join(orders_df, by = "Uid") %>%
  filter(Buy.Ts <= End.Ts) %>%
  filter(Buy.Ts >= Start.Ts) %>% 
  mutate(yw =  format(Buy.Ts, "%Y-%W")) 

visits_with_orders_Revenue_per_Source.Id_df <- visits_with_orders_df %>%
  group_by(Source.Id, yw) %>%
  summarise(Revenue_per_Source.Id = sum(Revenue))

revenue_source <- visits_with_orders_Revenue_per_Source.Id_df %>%
  pivot_wider(names_from = yw, values_from = Revenue_per_Source.Id)

revenue_source
```

Видим, что на момент последней недели окупаются 1, 2, 10 каналы.

Для наглядности построим графики, срвним недельные затраты на маркетинг и прибыль за неделю в каждом из каналов.

```{r}
compare_dd <- visits_with_orders_Revenue_per_Source.Id_df %>%
  left_join(costs_per_source_df) %>%
  gather(key="Type", value="Value", 3:4)

ggplot(data = compare_dd, 
       mapping = aes(x = yw, y = Value)) +
  geom_line(aes(colour = Type, group = Type)) +
  facet_grid(rows = vars(Source.Id), scales = "free_y")
```

Выводы:
1. Первый канал. Добиться большей стабильности работы первого канала, например за счет увеличения объемов продаж. Видно, что была попытка увеличения затрат на маркетинг, это привело к хорошему росту прибыли. Нужно увеличить инвестиции до 500 в неделю.
2. Второй канал. Продолжить развивать второй канал, постараться оптимизировать затраты на маркетинг. Затем снова попробовать увеличить инвестиции в этот канал (видно, что у продаж хороший отклик на рост инвестиций).
3. Третий канал нужно заморозить. Видно, что была попытка увеличить инвестиции в этот канал, но продажи не выросли.
4. Четвертый канал. Ситуация частично похожа на второй канал: есть рост продаж при росте затрат на маркетинг, но получить прибыль не получилось. В этом канале нужно временно сокартить затраты и заняться разработкой новой маркетинговой стратегии, основанной на опыте этого канала.
5. Пятый канал нужно заморозить. Была попытка увеличивать затрты на маркетинг, но прибыль быстро упала после увеличения бюджета.
6. Девятый и десятый канал не генерируют большого убытка, но при этом добавляют разнообразия в продажи. С этими каналами в будущем нужно провести эксперименты с увеличением бюджета до 250.
